臺灣高雄地方法院民事判決　九十年度訴字第三二七八號
　　原　　　告　　淇豐紙器有限公司
　　法定代理人　　乙○○
　　被　　　告　　和能機械股份有限公司
　　法定代理人　　甲○○
右當事人間第三人異議之訴事件，本院判決如左：
    主    文
本院九十年度執字第三四九三一號清償債務強制執行事件，就原告所有之ＦＳＴ一二
二四印刷機壹台、ＳＧ一五二七糊盒機壹台、裁紙機壹台、連切機壹台、打釘機台
所為之強制執行程序應予撤銷。
原告其餘之訴駁回。
訴訟費用由被告負擔。
    事    實
甲、原告方面：
  一、聲明：
      （一）鈞院九十年度執字第三四九三一號清償債務強制執行事件，就原告所有
            之ＦＳＴ一二二四印刷機一台、ＳＧ一五二七糊盒機一台、裁紙機一台
            、連切機一台、打釘機三台所為之強制執行程序應予撤銷。
      （二）確認前開ＦＳＴ一二二四印刷機一台、ＳＧ一五二七糊盒機一台、裁紙
            機一台、連切機一台、打釘機三台為原告所有。
  二、陳述：
      （一）系爭機械為訴外人陳雪環所經營之弘典紙器有限公司（下簡稱弘典公司
            ）於民國八十五年間向被告公司所購買，惟因弘典公司經營不善，向原
            告公司陸續借款達六百八十三萬餘元，乃於八十八年間將系爭機械轉讓
            與原告抵償債務，然因原告公司要求開立發票，遂由弘典公司委由被告
            公司出名與原告公司簽立買賣契約書，並開立發票予原告，原告則給付
            百分之五之稅金予被告公司，同時原告則以占有改定之方式，將系爭機
            器出租予弘典公司，嗣後，弘典公司倒閉，改由載清公司營運，原告復
            又將系爭機械出租予載清公司使用，待至八十九年間載清公司亦無法繼
            續經營，方由訴外人鄭興德與蔡永興、陳雪緩合夥成立淇瑋公司，由訴
            外人鄭興德出資，訴外人蔡永興、陳雪緩提供技術、客戶，原告再將系
            爭機械出租予淇瑋公司，是系爭機械之所有權，自弘典公司用以抵償債
            務後，即為原告公司所有，系爭機械已由訴外人弘典公司與原告訂立租
            賃契約，以占有改定方式，讓與交付予原告公司，依民法第七六一條第
            一項前段及第二項規定，原告自已取得系爭機械之所有權，應無疑義。
      （二）被告公司雖主張原告公司與被告公司所簽訂之買賣契約書，係公司會計
            未經公司授權，私自與原告簽約，對於被告不生效力，且已取回買賣契
            約書正本云云，惟系爭買賣契約書正本，原告業已當庭庭呈，是被告所
            稱已取回買賣契約書正本，實與事實不符。且被告並不否認系爭買賣契
            約書上，被告公司於乙方所蓋印之公司大小章之真正，雖被告辯稱係公
            司會計未經公司授權，私自與原告簽約，然原告係於八十八年七月二十
            四日交付被告公司該給付稅款之支票，而被告公司復於八十八年八月二
            日將該紙支票兌現，原告既已支付系爭機械之發票稅金，足證原告確實
            有受讓系爭機械之情事。況系爭契約之簽訂，係因訴外人陳雪環為抵償
            債務，將渠弘典公司之機械讓渡與原告，原告公司要求開立發票，方由
            訴外人陳雪環委請被告公司與原告訂立買賣契約，被告公司並因先前出
            售予弘典公司機械款項並未含稅，要求原告須補付稅款一十五萬三千二
            百五十元，故系爭買賣契約書之訂定，僅係作為弘典公司將機械轉讓與
            原告公司之證明，並非原告公司向被告公司購買系爭機械（原告從未主
            張向被告購買系爭機械），被告公司爭執系爭買賣契約不生效力，實與
            原告主張受讓取得系爭機械所有權無關。此外，被告公司與弘典公司所
            簽立之買賣契約，不是附條件買賣契約，是弘典公司縱有積欠被告公司
            貨款，亦無阻於弘典公司將系爭機械之所有權讓與予原告。
      （三）被告公司所呈九十年度偵字第一二四四一號不起訴處分書，僅係檢察官
            認陳雪環主觀上缺乏詐欺故意，而予以不起訴處分，並未就系爭機械之
            所有權歸屬予以認定，陳雪環雖辯解渠簽立系爭租賃契約書，係為擔保
            之用意，此顯為避重就輕脫卸刑責之詞，惟縱依陳雪環之辯解，該一情
            事亦已構成通說所肯認之「讓與擔保」，原告仍依前開民法第七六一條
            之規定而取得法律上之所有權，依通說之見解倘若設定人之債權人對標
            的物聲請強制執行時，擔保權人既為法律上之所有人，自得本於所有權
            提起第三人異議之訴，以排除強制執行。原告既已依民法第七六一條規
            定取得系爭機械之所有權，為此乃基於所有權提起第三人異議之訴，請
            求撤銷鈞院九十年度執字第三四九三一號強制執行事件對系爭機器所為
            之強制執行程序及確認系爭機器為原告所有。
      （四）訴外人陳雪環於審理時，雖坦承原告與弘典公司、載清公司間所簽訂之
            租賃契約書，均為其所簽立無誤，惟系爭機械之所有權仍為弘典公司所
            有云云，實與前揭民法第七六一條第一項、第二項之規定相違，蓋原告
            與弘典公司所簽立之租賃契約書既屬真正，則系爭機械之所有權，業已
            依民法七六一條第二項之占有改定方式讓與予原告，系爭機械之所有權
            業已移轉予原告所有，況查，原告嗣後更於八十八年八月八一日將系爭
            機械出租予載清公司，系爭租賃契約亦為證人所簽立，倘若，系爭機械
            所有權仍為弘典公司所有，何以原告能以出租人名義，訂立租賃契約書
            ，而證人所經營之弘典公司、載清公司則以承租人名義簽訂租約，是證
            人陳雪環之證詞顯不足採。弘典公司營業至民國八十七年間，改由載清
            公司經營，負責人亦更換，嗣至民國八十九年九月，證人與鄭興德合夥
            組成淇瑋公司，由證人提供機械、員工、技術加入合夥云云，尤與事實
            不符，蓋依證人與鄭興德合夥成立淇瑋公司之合夥契約書明載：「二、
            淇瑋資本額定為新台幣六百萬元正，均由甲方（鄭興德），乙方（蔡永
            興、陳雪緩）僅為經營技術及客戶提供，故不得要求列名公司登記之股
            東名冊。」是訴外人陳雪環根本未加入合夥，加入合夥者為陳雪緩，且
            陳雪緩與蔡永興加入合夥經營淇瑋公司，僅有提供技術與客戶而已，根
            本未提供系爭機械，陳雪環供稱系爭機械所有權仍為其所有，實係脫卸
            渠詐欺他人之藉詞，其證詞實不足採信。
      （五）弘典公司向被告公司購買機械之款項，業已給付完畢，此有證人歐芙蓉
            九十一年一月二十四日之證詞可稽，且依證人歐芙蓉之證詞可知，被告
            公司所執弘典公司之票據，係證人陳雪環向被告公司借款所簽發，此觀
            被告庭呈所附之弘典公司機械設備買賣契約書中：﹁四、付款票據明細
            ﹂內，弘典公司所付之支票分別係自八十五年六月三十日至八十六年三
            月三十一日止，以及自八十六年四月三十日至八十七年五月三十一日止
            ，而被告公司據以強制執行之支票均則係自八十八年八月三十一日之後
            所簽發，兩者毫無相關；況依當時仍為被告公司股東之證人黃全成之證
            詞可知，被告公司習慣上付清貨款後才會開立發票給客戶，弘典公司用
            以支付機械之款項之支票到期日日期，遠遠早於被告公司出名簽立系爭
            機械買賣契約書之日期以及開立發票之日期，是弘典公司支付予被告公
            司之機械款項理應付清才是，詎料陳雪環竟於鈞院九十一年三月四日審
            理時，諉稱渠仍積欠被告公司機械款項一百多萬元，顯見證人陳雪環確
            有逃避詐欺刑責而為附和被告公司之不實陳述之嫌，其證詞避重就輕，
            實不足採。
  三、證據：
      提出機械設備買賣契約書、統一發票、被告公司支票簽回單、支票影本、房屋
      租賃契約書、淇豐紙器有限公司支票簽回單、土地登記謄本、合夥契約書、機
      械租賃契約書及租金發票影本等件為證，並聲請調閱鈞院九十年度執字第三四
      九三一號卷宗及訊問證人歐芙蓉、黃全成、黃文榮。
乙、被告方面：
  一、聲明：求為判決原告之訴駁回。
  二、陳述：
      （一）系爭機械中之參色印刷機、糊盒機、連切機、打釘機一台係弘典公司於
            八十五年間向被告所購買，故被告已非上開機器之所有權人，被告豈可
            能再與原告訂立買賣契約，至於原告提呈之買賣契約書乃係被告公司之
            會計歐芙蓉未經授權，私自與原告簽約，對被告自不發生效力，蓋簽約
            時被告公司法定代理人甲○○在馬來西亞洽商並不知情。
      （二）原告主張弘典公司於八十八年間將向被告所購買之系爭機器讓渡原告公
            司作為抵償部分債務云云，被告否認之，應請原告詳實舉證方能採憑
            又另有訴外人佑螢股份有限公司（下簡稱佑螢公司）主張弘典公司因積
            欠伊債務，而於八十八年七月二十二日簽訂協議書將系爭機器以二百萬
            元出售伊抵債等語，是弘典公司如已將系爭機器讓渡原告，為何又另出
            售佑螢公司，顯見原告所述不實。
      （三）被告於八十五年間出售系爭機器予弘典公司後，系爭機器迄今未移動過
            ，故原告主張於受讓系爭機器後，即已依法取得系爭機器之所有權，尚
            不真實，蓋弘典公司根本未有交付系爭機器予原告之證明，況被告自出
            售系爭機器後即負責維護保養，迄八十九年四月間止，均係由弘典公司
            交付保養費用及更換零件費用，益證系爭機器之所有權人為弘典公司而
            非原告。
      （四）本件證人即弘典公司負責人陳雪環於鈞院九十年一月三日調查時已明確
            證稱並未將系爭機器讓渡與原告，亦不知兩造簽訂買賣契約事宜等語，
            則原告主張伊方為系爭機器之所有權人，顯無理由。又證人陳雪環亦提
            呈於八十九年九月一日與鄭興德（原告公司之員工）簽訂之合夥契約書
            ，說明雙方合夥經營淇瑋紙器有限公司（負責人為乙○○），與原告公
            司負責人相同，當時約定資本由鄭興德提供，而系爭機器由陳雪環提供
            ，是若原告在八十八年間即已取得系爭機器之所有權，豈可能仍於八十
　          九年九月一日再由鄭興德代理與陳雪環簽訂合夥契約書，足徵系爭機器
            非原告所有。
      （五）原告提供伊與淇瑋紙器有限公司簽訂之租賃契約書證明系爭機器置放場
            地為伊所承租云云，茲被告否認之，蓋原告公司與淇瑋紙器有限公司之
            負責人均為乙○○，則上開租賃契約書顯係乙○○所製作，毫無證據力
            可言，雙方之負責人均相同，如何證明該租賃契約書屬實？另原告分別
            提呈伊與弘典公司、載清紙器有限公司簽訂系爭機械租賃契約書俾證明
            已取得系爭機械所有權云云，茲被告否認之，蓋上開租賃契約書之租賃
            期限分別為八十八年六月十七日起九十三年六月十六日止共計五年及八
            十八年八月一日起至九十三年七月三十日止共計五年，每月租金均為五
            千元，租賃期限顯然重疊，又未有前租賃契約終止再另訂租賃契約之證
            明，且系爭機械價值達三、四百萬元，不可能租金僅區區五千元，況證
            人陳雪環證稱未繳過租金等語，在在可資證明上開機械租賃契約書並不
            真實，充其量僅為證人陳雪環提供系爭機械作為清償債務之擔保，尚難
            遽認定原告已取得系爭機械所有權。
      （六）訴外人陳雪環所經營之弘典公司於八十五年間向被告購買機械係以分期
            付款方式支付貨款，惟所簽發之分期付款支票屆期陸續退票，弘典公司
            再陸續簽發同額支票換回，然終究仍退票，故被告所持有之支票雖係八
            十八年八月三十一日之後屆期，惟仍係支付前開機械貨款，是原告稱貨
            款已付清云云，尚不真實。況弘典公司於八十八年初經濟狀況已不佳，
            被告不可能於八十八年八月間再借款或出售機械予弘典公司，益證證人
            陳雪環所證仍積欠被告機械貨款，堪信為真實。
      （七）末查原告主張弘典公司經營不善，向伊借款達六百餘萬元，乃於八十八
            年間將系爭機械轉讓與原告抵償債務云云，茲弘典公司負責人陳雪環已
            否認上開事實，而原告並未詳為舉證說明伊與弘典公司就系爭機械抵償
            債務之洽商流程（何人提議？機械價值如何估價？有無他人在場參與洽
            商？）尚難遽爾採憑其片面之主張。況依一般清償債務之常態，債務人
            如與債權人洽商清償債務事宜，均會邀集全部債權人到場召開債權人會
            議，俾決定清償方案，例如僅清償全部債務之三成或五成，至於債權人
            其餘請求則拋棄，反觀本件弘典公司與原告就系爭機械之抵償債務事宜
            ，弘典公司如確有抵償債務之意，應會將全部債務一次與原告協議，豈
            可能如原告所述般模糊，即弘典公司仍不知抵償後尚積欠原告若干債務
            ？系爭機械究抵償若干債務？故系爭機械應仍屬弘典公司所有，並未讓
            與原告。
  三、證據：
      提出台灣高雄地方法院檢察署九十年度偵字第一三四四一號不起訴處分書、維
      護保養服務單、切結書、收據、支票、機械設備買賣契約書、協議書等件為證
      ，並聲請訊問證人陳雪環、甲○○。
丙、本院依職權調閱本院九十年度執字第三四九三一號卷宗、台灣高雄地方法院檢察
    署九十年度發查字第六八九號、九十年度偵字第一三四四一號卷宗，並訊問證人
    陳雪環、歐芙蓉、黃全成、甲○○。
    理    由
一、本件原告起訴主張系爭機械為訴外人陳雪環所經營之弘典公司於八十五年間向被
    告公司所購買，惟因弘典公司經營不善，向原告公司陸續借款達六百八十三萬餘
    元，乃於八十八年間將系爭機械轉讓與原告抵償債務，然因原告公司要求開立發
    票，遂由弘典公司委由被告公司出名與原告公司簽立買賣契約書，並開立發票予
    原告，原告則給付百分之五之稅金予被告公司，同時原告則以占有改定之方式，
    將系爭機器出租予弘典公司，嗣後，弘典公司倒閉，改由載清公司營運，原告復
    又將系爭機械出租予載清公司使用，待至八十九年間載清公司亦無法繼續經營，
    方由訴外人鄭興德與蔡永興、陳雪緩合夥成立淇瑋公司，由訴外人鄭興德出資，
    訴外人蔡永興、陳雪緩提供技術、客戶，原告再將系爭機械出租予淇瑋公司，是
    系爭機械之所有權，自弘典公司用以抵償債務後，即為原告公司所有，系爭機械
    已由訴外人弘典公司與原告訂立租賃契約，以占有改定方式，讓與交付予原告公
    司，依民法第七六一條第一項前段及第二項規定，原告自已取得系爭機械之所有
    權，為此乃依法提起第三人異議之訴，請求撤銷本院九十年度執字第三四九三一
    號強制執行事件對系爭機器所為之強制執行程序及確認系爭機器為原告所有等語
    。
二、被告則以系爭機器中之三色印刷機、裁紙機係於八十五年間由被告公司賣予訴外
    人陳雪環所經營之弘典公司，被告已非上開機器之所有權人，不可能於八十八年
    間又和原告公司訂定機械買賣契約書，該契約書實係被告公司會計歐芙蓉未經授
    權私自與原告簽約，對被告不生效力。又原告所主張訴外人係為抵償債務而將系
    爭機器讓渡原告，惟雙方並無讓渡合約書，又未就抵償之金額有明確約定，且為
    訴外人陳雪環所否認，而原告分別提出其與弘典公司、載清公司簽訂之機械租賃
    契約書，其上之租賃期間顯然重疊，且系爭機器價值達三百萬餘元，月租金當不
    只五千元，該租賃契約書僅能證明訴外人陳雪環提供系爭機器予原告作為債務清
    償之擔保，尚難認定原告以取得系爭機器所有權等語資為抗辯。
三、本件原告主張被告與訴外人弘典公司之清償債務強制執行事件，由本院以九十年
    度執字第三四九三一號案處理中，嗣被告於九十年十一月八日引導本院執行處人
    員至高雄縣大寮鄉○○村○○街一七九號廠房，指封上開機器設備，並經債權人
    即被告同意交由訴外人淇豐公司負責保管等情，為兩造所不爭執，且經本院調閱
    上開卷宗查核無誤，自堪信為真實。是以本件之爭點厥為：（一）系爭查封機器
    是否為原告所有？（二）原告就系爭機器是否有足以排除本院強制執行程序之權
    利？其據以提起第三人異議之訴，是否有據？
四、經查，原告主張訴外人陳雪環因積欠伊六百餘萬元，為抵償部分債務，乃將向被
    告購買之系爭機器讓渡給原告，委由被告公司與原告公司簽訂機械買賣契約書及
    開立發票，原告並負擔系爭機器稅金十五萬三千二百五十元乙節，業據其提出與
    所述相符之機械設備買賣契約書、統一發票、支票、支票簽回單等件為證，且證
    人歐芙蓉即前被告公司會計到庭證稱：弘典公司於八十五年向被告公司買機器時
    ，沒有簽訂買賣契約書，也沒有開發票，貨款是以分期給付的方式付清的。八十
    八年間弘典的負責人陳雪環要我開發票給原告，為了要查稅才簽立買賣契約書，
    我沒有問陳雪環為何要這樣做，發票上的金額除機器貨款外，還有十五萬餘元的
    稅金，是原告公司開支票付清的等語（參見本院九十一年一月二十四日準備程序
    筆錄）；又證人甲○○即被告法定代理人到庭證稱：機械買賣契約書中所載項目
    與我們實際上賣給弘典公司的貨不太相符，其中裁紙機及打釘機二台不是弘典公
    司向我們公司買的，而且該買賣契約書是公司會計歐芙蓉和原告公司鄭興德私下
    簽訂的，並未經我同意，後來我向原告要回該買賣契約書及發票，但是原告公司
    的鄭先生說願負擔稅金，叫我不要收回發票，原告公司所開立支付稅金的支票確
    實有兌現等語（參見本院九十一年二月二十一日準備爭序筆錄）。是依上開證人
    所述，足認原告與被告間於八十八年一月二十八日所訂定之買賣契約書，實際上
    並無真正交易存在，乃被告受陳雪環之託開發票給原告，又為符合稅法規定而簽
    訂該機械設備買賣契約書，並由原告支付系爭機器之營業稅金等情，堪以認定；
    另參酌上開偵查卷中，原告所提由陳雪環簽發或交付之第三人支票、本票共計六
    百八十三萬餘元，而原告公司員工鄭興德陳稱系爭機器是陳雪環用來抵債三百多
    萬元等語（參見九十年八月二十八日訊問筆錄），證人陳雪環即弘典公司負責人
    亦不否認積欠原告公司債務之事實（參見本院九十一年一月三日、九十一年三月
    四日準備程序筆錄），顯見八十八年間陳雪環確有以系爭機器抵償對原告債務之
    意思，否則陳雪環豈會要求歐芙蓉開發票予原告，而原告又豈會支付百分之五營
    業稅金給被告公司？然雙方並未簽立讓渡書或其他契約，而委由被告以簽訂買賣
    契約書之方式，將系爭機器讓與原告，該買賣契約書僅係作為弘典公司將系爭機
    器轉讓原告之證明，並非原告向被告買受系爭機器，是以原告主張訴外人陳雪環
    因積欠債務而將系爭機器讓渡給原告之事實，應堪採信。
五、又原告主張伊自弘典公司受讓系爭機器後，以占有改定之方式將系爭機器出租予
    弘典公司繼續使用，嗣弘典公司倒閉後，改由載清公司營運，伊復將系爭機器出
    租與載清公司，待八十九年間訴外人鄭興德與蔡永興、陳雪緩合夥成立淇瑋公司
    ，原告再將系爭機器出租與淇瑋公司乙節，業據其提出與弘典公司、載清公司、
    淇瑋公司簽訂之機械租賃契約書、租金發票等件為證，且證人陳雪環亦不否認前
    開租約之真實性，按動產物權之讓與，非將動產交付，不生效力。但受讓人已占
    有動產者，於讓與合意時，即生效力，又讓與動產物權，而讓與人仍繼續占有動
    產者，讓與人與受讓人間，得訂立契約，使受讓人因此取得間接占有，以代交付
    ，民法第七百六十一條第一、二項分別定有明文，是以前開機械租賃契約書均以
    原告為出租人，弘典公司、載清公司為承租人則原告既為系爭機器之出租人，系
    爭機器之所有權即以依「占有改定」之方式讓與原告無誤。且經調閱本院九十年
    度執字第三四九三一號執行案卷，可知系爭機器設備係被告引導本院執行處人員
    至門牌號碼為高雄縣大寮鄉○○村○○街一七九號建物內為查封之執行行為，而
    系爭建物為訴外人吳連水所有，查封時為訴外人淇瑋公司（即原告公司關係企業
    ）使用中，有卷附之土地登記謄本、房屋租賃契約書、支票簽回單等件可稽，另
    參酌本院於九十年十一月八日至上開處所實施強制執行時，屋主吳連水亦稱該處
    所現由淇豐公司承租等情（參見本院九十年度執字第三四九三一號九十年十一月
    八日之查封筆錄），足認系爭機器所在之上開處所自八十九年九月間起即非訴外
    人弘典公司承租，以此益徵系爭機器在查封時係由原告占有使用。
六、至於證人陳雪環雖於本院審理中證稱：淇豐與弘典公司、載清公司的租約是我簽
    的，目的是作為擔保，因為我欠原告錢，原告要求要有保障我才和原告簽機械租
    賃契約云云，惟未能說明所欲擔保之事項為何，空言系爭機器所有權仍為其所有
    ，實係脫卸詐欺刑責之詞，不足採信。其另於本院審理中證稱：伊於八十九年間
    與鄭興德等人合夥成立淇瑋公司，由其提供機械、員工、技術加入合夥，其仍為
    系爭機器所有權人云云，經核閱證人陳雪環所提之合夥契約書第二條載明：淇瑋
    資本額定為新台幣六百萬元正，均由甲方（鄭興德）提供，乙方（蔡永興、陳雪
    緩）僅為經營技術及客戶提供，由文義觀之尚不能認證人陳雪環有提供系爭機器
    ，其執此陳稱系爭機器仍為其所有，尚難採信。令被告所辯系爭機器每月租金僅
    五千元為不真實云云，惟上開租賃契約既屬真正，已如前述，而租金之多寡取決
    於契約當事人合意約定，是尚難以租金多寡而否認契約之真正，被告所辯尚難採
    信。
七、按第三人就執行標的物有足以排除強制執行之權利者，得於強制執行程序終結前
    ，向執行法院對債權人提起異議之訴，為強制執行法第十五條前段所明文規定。
    而此所謂第三人就執行標的物有足以排除強制執行之權利，應指第三人就執行標
    的物具有一定之權利，因強制執行而受侵害，而第三人在法律上並無忍受侵害之
    理由而言，即係指對於執行標的物有所有權、典權、留置權、質權等存在情形之
    一者而言，並視第三人之權利內容以及執行之態樣而定。再按強制執行僅能就債
    務人之責任財產為之，不得對第三人之財產強制執行，因此第三人之所有物，如
    因強制執行之讓與或交付，致喪失所有權或妨害所有權之行使者，該第三人自得
    提起第三人異議之訴，以排除強制執行，確保自己之權利。本件系爭查封機器既
    為原告所有，而非訴外人弘典公司之責任財產，已如前述，從而被告聲請就弘典
    公司之財產為強制執行，自不得對原告所有之財產為之，其在法律上並無忍受侵
    害之理由，故原告就系爭執行標的物，確有足以排除強制執行之權利，其於本院
    九十年度執字第三四九三一號案查封上開機器後、強制執行程序終結前，向本院
    提起本件異議之訴，請求撤銷該部分執行標的物之強制執行程序，即屬有據，應
    予准許。
八、本件原告另起訴請求確認系爭機器為其所有云云，惟按第三人異議之訴，通說認
    其訴訟標的為異議權，其目的在請求法院排除債權人對特定標的物之強制執行程
    序，因此對債權人部分，原告聲明均求為判決撤銷執行程序；又按確認之訴非原
    告有即受確認判決之法律上利益者，不得提起，所謂即受確認判決之法律上利益
    ，係指法律關係之存在與否不明確，原告主觀上認其在法律上之地位有不妥之狀
    態存在，且此種不妥狀態，能以確認判決將之除去者而言，若縱經法院判決確認
    ，亦不能除去其不妥之狀態者，即難認有受確認判決之法律上利益，最高法院五
    十二年台上自第一二三七號判例意旨可資參照。本件被告因對訴外人弘典公司聲
    請強制執行，就原告所有之系爭機器實施查封行為，使原告就系爭機器之所有權
    在法律上有不安之危險存在，惟原告對被告提起確認系爭機器所有權之訴，其判
    決尚不能防止被告執行系爭機器之危險，故該確認判決不適於除去原告法律上不
    安之狀態，不能認本件原告有即受確認判決之法律上利益，其請求確認系爭機器
    所有權於法即屬不合，不應准許。
九、本件事證已臻明確，兩造其餘主張陳述及所提之證據，均毋庸再予審酌，爰不一
    一論述，附此敘明。
十、據上論結，原告之訴為一部有理由、一部無理由，依民事訴訟法第七十九條但書
    ，判決如主文。
中　　　華　　　民　　　國　　九十一　　年　　　四　　　月　　十二　　　日
                              臺灣高雄地方法院民事庭
~B審判長法官　沈建興
~B法　　　官　官信成
~B法　    官  胡宜如
右為正本係照原本作成。
如不服本判決，應於送達後廿日內，向本院提出上訴狀並表明上訴理由，如於本判決
宣示後送達前提起上訴者，應於判決送達後十日內補提上訴理由書（須附繕本）。
中　　　華　　　民　　　國　　九十一　　年　　　四　　　月　　十二　　　日
~B法院書記官　王世雄
